臺灣高雄地方法院刑事判決　　　　　　94年度交簡上字第81號
上　訴　人　甲○○
右列上訴人因過失傷害案件，不服臺灣高雄地方法院高雄簡易庭
中華民國94年3 月10日93年度交簡字第3538號第一審簡易判決（
聲請簡易判決處刑案號：93年度偵字第20819 號），提起上訴，
本院管轄之第二審合議庭判決如左：
    主  文
上訴駁回。
    事  實
一、甲○○為領有交通部製發汽車駕駛執照之人，原應注意遵守
    行車前應注意煞車裝置須詳細檢查確實有效之交通安全規定
    ，當時又無不能注意之情形，竟疏未注意，未詳予檢查煞車
    系統即上路行駛，致於民國93年5 月16日10時30分許，騎乘
    車牌號碼WBG ─758 號輕型機車在鳳山市○○路某福利中心
    前欲由北向南方向行駛之際，剛起步不久即因油門卡住向前
    衝撞，復因煞車系統年久失修致無法煞停，追撞站立前方之
    乙○○，造成乙○○受有「下背挫傷」等傷害。嗣經甲○○
    以行動電話報警處理，並隨同乙○○就診，而於警方到場不
    知肇事者前，向警坦承肇事，自願接受裁判，而查悉上情。
二、案經乙○○訴由高雄縣政府警察局鳳山分局報請臺灣高雄地
    方法院檢察署檢察官偵查後聲請以簡易判決處刑。
    理  由
一、訊據上訴人即被告甲○○對於右揭過失傷害犯行坦承不諱，
    核與告訴人乙○○於警詢及偵查中證述情節相符（被告於言
    詞辯論終結前均未就此證據能力聲明異議，依刑事訴訟法第
    159 條之5 第2 項規定，應認有證據能力），另就本件肇事
    情節及告訴人所受傷勢，有道路交通事故現場圖暨事故調查
    紀錄表1 份、現場照片4 張及告訴人提具之國軍高雄醫院診
    斷證明書1 紙在卷可稽在卷足稽（均屬從事業務之人於業務
    上所製作之紀錄或證明文書，且無顯不可信之情形，依刑事
    訴訟法第159 條之4 第2 款，均有證據能力）。另被告事發
    後有至車行修理排氣管、煞車皮及加油線等零件，亦有零件
    、工資收據2 紙附卷為佐，並經證人即宏揚機車行之負責人
    許金龍於偵查結稱：經檢視被告機車煞車皮已經磨損殆盡，
    表示已有一段時間未更換等語屬實（許金龍結證之詞，屬被
    告以外之人於偵查中向檢察官所為陳述，又無顯不可信情形
    ，依刑事訴訟法第159 條之1 第2 項規定，有證據能力），
    足認
    本件肇事確係被告機車煞車皮因磨損殆盡至未能發揮煞停之
    功能，其有未能檢視保養煞車之過失堪以認定。又本件告訴
    人確因被告駕車撞傷下背，既因被告之上開過失行為所致，
    則與告訴人之受傷間，自具有相當因果關係，足認被告自白
    與事實相符。被告之過失傷害犯行，洵堪認定。本件事證明
    確，應依法論科。
二、核被告所為，係犯刑法第284 條第1 項前段之過失傷害罪。
    被告於案發後，有以行動電話撥打119 報案，並隨同告訴人
    就醫，而於警方前來製作筆錄時，於警方尚不知肇事人為何
    人時，向警坦承肇事，有願接受裁判之意，有原審刑案電話
    查詢紀錄表及道路交通事故肇事人自首情形紀錄表各1 紙附
    卷可稽，應依刑法第62條規定，減輕其刑。原審爰審酌本件
    被告之過失情狀、告訴人乙○○所受傷害為下背挫傷、被告
    坦承過失，願以新台幣1 萬元與告訴人和解未果等一切情狀
    ，因而適用刑法第284 條第1 項前段、第62條前段、第41條
    第1 項前段，罰金罰鍰提高標準條例第1 條前段、第2 規定
    ，量處被告拘役10日，並諭知易科罰金之折算標準，其認事
    用法，均無不合，量刑堪屬適當。被告原上訴意旨認量刑過
    重，而指摘原判決不當，尚無足取，為無理由，其上訴應予
    駁回。
據上論結，應依刑事訴訟法第455 條之1 、第3 項、第368 條，
判決如主文。
中　　華　　民　　國　　94　　年　　5 　　月　　31　　日
                  交通法庭  審判長法　官  陳銘珠
                                  法  官  紀凱峰
                                  法  官  林瑋桓
以上正本證明與原本無異。
不得上訴。
中　　華　　民　　國　　94　　年　　5 　　月　　31　　日
                                  書記官  謝群育
